# 矿山类企业的开办期问题

提问人：kuaijiborden 时间：2020-08-20 12:33:08
最近遇到一个问题，通常对于一个企业处于筹建期发生支出的分类时，费用化的支出入管理费用，而需要长期待摊的入长期待摊费用，正式开始生产经营才算是经营期。但凡是都有一个例外，刚接触有探矿权的这类企业，一直还在探矿评估阶段，还属于筹建期，不过在 10 年前已经拿到营业执照正式开业运营，还没有开具过发票，做相关的矿产的普查，详查等，为了便于工作，前几年修了通向矿区的盘山道路，产生了问题，这条路修了 3 年左右，正式竣工投入使用，那么这条路作为固定资产，是要折旧摊销吗，还是要等有收入以后再提折旧？

回答人：chenyiwei
该公路自身可以独立使用，故应在其达到预定可使用状态时转固（前提是符合固定资产的确认条件，例如为本企业矿区进出专用，不向社会开放交通）。转固后即开始计提折旧，计提的折旧应计入损益。
在企业会计准则下，区分筹建期和经营期的意义不大，因为即使在筹建期，所发生的支出不符合确认为资产成本条件的（该条件与正常经营期内的判断标准一致），也应当直接费用化处理，计入相关成本费用科目。即性质相同或类似的支出，在筹建期内发生和在经营期内发生，会计处理原则是完全一致的。